【裁判字號】    99,中簡上,53
【裁判日期】    990309
【裁判案由】    竊盜
【裁判全文】
臺灣臺中地方法院刑事判決            99年度中簡上字第53號
上  訴  人
即  被  告  乙○○
上列上訴人即被告因竊盜案件，不服本院臺中簡易庭98年度中簡
字第3845號中華民國98年12月7 日第一審簡易判決（聲請簡易判
決處刑案號：臺灣臺中地方法院檢察署98年度偵緝字第2311號）
，提起上訴，本院管轄第二審之合議庭判決如下：
    主    文
上訴駁回。
    犯罪事實及理由
一、按被告以外之人於審判外之陳述雖不符刑事訴訟法第159 條
    之1 至之4 等4 條之規定，而經當事人於審判程序同意作為
    證據，法院審酌該言詞陳述或書面陳述作成時之情況，認為
    適當者，亦得為證據；當事人、代理人或辯護人於法院調查
    證據時，知有刑事訴訟法第159 條第1 項不得為證據之情形
    ，而未於言詞辯論終結前聲明異議者，視為有前項之同意，
    同法第159 條之5 定有明文。立法意旨在於傳聞證據未經當
    事人之反對詰問予以核實，原則上先予排除。惟若當事人已
    放棄反對詰問權，於審判程序中表明同意該等傳聞證據可作
    為證據；或於言詞辯論終結前未聲明異議，基於尊重當事人
    對傳聞證據之處分權，及證據資料愈豐富，愈有助於真實發
    見之理念，且強化言詞辯論主義，使訴訟程序得以順暢進行
    ，上開傳聞證據亦均具有證據能力。查下述經本院於審判期
    日調查並引用作為認定上訴人即被告乙○○（下稱被告）犯
    罪事實之被告以外之人於審判外之陳述，依全部卷證資料顯
    示，其等作成之狀態，並無違背個人意思而為陳述，或其他
    違法取供之情形，且公訴人及被告於本院準備程序時，均已
    明確表示對於證據能力部分無意見，復於本院審理中亦不爭
    執證據能力及真實性，且本院審酌該等陳述作成當時並無不
    當取供之情形，復為本院事實認定之重要依據，認為以之作
    為本案之證據均屬適當，故應認均具有證據能力，合先敘明
    。
二、本案經本院合議庭審理結果，認第一審簡易判決除犯罪事實
    欄第1 、2 行關於被告構成累犯之前科，所載「乙○○前因
    竊盜案件，經法院判處有期徒刑5 月確定」，應更正為「乙
    ○○前因竊盜、詐欺案件，分別經法院判處有期徒刑5 月、
    5 月確定，嗣並裁定應執行有期徒刑9 月確定」，及犯罪事
    實欄第4 行關於被告行竊之地點，所載「臺中市○區○○路
    與民生北路口」，應更正為「臺中市○區○○路與民權路22
    9 巷口」外，其認事用法均無不當，應予維持，並引用第一
    審簡易判決之記載（如附件所示）。
三、被告上訴意旨略以：當時我人不舒服，手趴在告訴人甲○○
    汽車車廂嘔吐，警報器就響起，我沒有撬開該汽車鑰匙孔，
    也沒有竊盜云云。
四、惟查：被告於98年5 月20日下午1 時05分許，在臺中市○區
    ○○路與民權路229 巷口，意圖為自己不法之所有，基於竊
    盜之犯意，以自備鑰匙撬毀告訴人甲○○所有停在該處之車
    號5V-7613 號自用小客車副駕駛座車門鑰匙孔（毀損部分業
    據撤回告訴，另經檢察官為不起訴處分），欲竊取車內零錢
    之犯罪事實，業據被告於偵查中坦承不諱，核與證人即告訴
    人甲○○於警詢時證述：「於98年05月20日13時05分許在台
    中市○區○○路與民權路229 巷口發現遭人破壞」、「自小
    客車副駕駛座車門鑰匙孔遭破壞」、「我聽到車子警報器鳴
    響時有立刻趕過去查看，當時發現一名中年男子，身穿藍色
    短上衣，馬上從我的車子副駕駛座車門跑開，我見狀之後對
    他大喊不要跑，他還是繼續跑，我追他一小段路之後歹徒跑
    向民權路213 巷騎一部重機車逃逸，車號是KCT-757 」，及
    於偵查中證稱：「因為我聽到警報起響起，我就過去看，當
    時我看到有一人從車子旁邊跑開，後來我發現我車子副駕駛
    座鑰匙孔被破壞」等語相符，並有告訴人甲○○於警詢時指
    認被告即為其所見行竊之歹徒之指認被告前科照片1 張在卷
    可稽，且經證人即車號KCT-757 號機車車主楊南洲於警詢時
    證述：我名下所有之KCT-757 號重機車都是借給我胞兄乙○
    ○騎乘使用等語，復有被告行竊後騎乘車號KCT-757 號機車
    逃逸，於同日下午1 時07分許行經臺中市○區○○路與民生
    北路口，遭該路口監視器錄下之翻拍照片2 張附卷可憑，足
    見被告偵查中自白與事實相符。雖被告於本院審理時否認犯
    行，並以前詞置辯，惟被告於本院審理時供稱其於偵查中沒
    有受到強暴、脅迫或其他不法行為，其在偵查中確實有承認
    竊盜，並講到其有以自備鑰匙壓下去，只是鑰匙孔沒有壞等
    語，足見被告偵查中之自白係出於任意性，且與前述卷內其
    他證據相符，自得採為認定被告犯罪事實之依據。又被告於
    本院審理時亦自承案發當時其確實在告訴人甲○○之汽車旁
    邊，手有碰觸到該車車廂，聽到該車警報器響後，就騎乘車
    號KCT-757 號機車離開現場等語，依被告所述，併參諸前揭
    證人甲○○之證詞，已足認定被告確有本案竊盜未遂之犯罪
    事實。綜上所述，被告所辯不足為採，其竊盜未遂犯行堪以
    認定。原審認事用法及量刑均稱妥適，被告仍持前詞提起上
    訴，為無理由，應予駁回。
據上論斷，應依刑事訴訟法第455 條之1 第1 項、第3 項、第37
3 條、第368 條，判決如主文。
中    華    民    國    99    年    3     月    9     日
                  刑事第十一庭  審判長法  官  李雅俐
                                      法  官  蔡美華
                                      法  官  羅智文
上正本證明與原本無異。
本件不得上訴。
                                      書記官  鄭淑英
中    華    民    國    99    年    3     月    9     日
附錄本案論罪科刑法條
刑法第320條第1項、第3項
意圖為自己或第三人不法之所有，而竊取他人之動產者，為竊盜
罪，處5 年以下有期徒刑、拘役或5 百元以下罰金。
前二項之未遂犯罰之。

司法院資訊處製作；財團法人民間司法改革基金會備份。
